臺灣臺中地方法院刑事判決　　　　　96年度中簡上字第536號
上　訴　人　臺灣臺中地方法院檢察署檢察官
被　　　告　乙○○　31歲（民國65年5月10日生）
上列上訴人因被告詐欺案件，不服本院臺中簡易庭九十六年度中
簡字第一一三七號中華民國九十六年四月十八日第一審簡易判決
（聲請案號：九十六年度偵字第六五五二號），提起上訴，本院
管轄之第二審合議庭判決如下：
    主  文
原判決撤銷。
乙○○幫助意圖為自己不法之所有，以不正方法由自動付款設備
取得他人之物，處有期徒刑肆月，如易科罰金，以銀元佰元即
新臺幣玖佰元折算壹日，減為有期徒刑貳月，如易科罰金，以銀
元佰元即新臺幣玖佰元折算壹日。又幫助意圖為自己不法之所
有，以詐術使人將本人之物交付，處有期徒刑月，如易科罰金
，以銀元佰元即新臺幣玖佰元折算壹日，減為有期徒刑壹月又
拾伍日，如易科罰金，以銀元佰元即新臺幣玖佰元折算壹日。
應執行有期徒刑月，如易科罰金，以銀元佰元即新臺幣玖佰
元折算壹日。
    事  實
一、乙○○明知金融機構帳戶之存摺及提款卡係供本人使用之重
    要理財工具，關係個人財產、信用之表徵，且可預見存摺、
    提款卡及其密碼如交予他人使用，而未加以闡明正常用途，
    極易被利用作為與財產有關之犯罪工具，使犯罪更難查緝，
    竟因友人黃志明（另經本院判處有期徒刑四月在案）缺錢花
    用，央請其代為出賣金融帳戶以牟利，即不顧他人可能遭受
    財產上損害之危險，基於縱若黃志明之金融機構帳戶被利用
    作為遂行他人詐欺取財或以不正方法利用自動付款設備詐欺
    取財之行為使用，亦不違背本意之幫助以不正方法利用自動
    付款設備詐欺取財罪之概括犯意及幫助詐欺取財犯意，為下
    列犯行：
  (一)乙○○於民國九十五年三月十四日至同年月二十一日間某日
    ，在臺中市○○路與精武路口，將黃志明於同年月十四日所
    開設之如附表編號一、二所示之帳戶，以每一帳戶新臺幣（
    下同）三千元之代價，出賣予不詳姓名年籍，綽號「阿華」
    之成年男子使用，並交付上開帳戶之存摺、印章、金融卡，
    且告知「阿華」金融卡密碼，而容任「阿華」使用黃志明如
    附表編號一、二所示之帳戶遂行以不正方法利用自動付款設
    備詐欺取財之犯罪。嗣「阿華」取得黃志明所開設之上開二
    帳戶之存摺等物後，旋即基於意圖為自己不法所有，以不正
    方法利用自動付款設備詐欺取財之概括犯意，刊登不實之貸
    款廣告，俟(1)先有丁○○因欲貸款，乃於九十五年三月二十
    一日下午一時三十分許，撥打廣告上所載聯絡電話與「阿華
    」聯繫後，「阿華」即佯稱須要丁○○設於臺中商業銀行豐
    原分行之帳戶帳號及電話語音密碼，丁○○不疑有他，遂據
    實以告。「阿華」旋即於同日先後利用該電話語音轉帳密碼
    ，自行接續將丁○○設於臺中商業銀行豐原分行帳戶內之存
    款四十三萬元、一萬九千元，共計四十四萬九千元轉帳至黃
    志明所開設如附表一所示帳戶內，而以此不正方法，由銀行
    電話語音轉帳終端機之自動付款設備取得丁○○之財物；(2)
    嗣丙○○亦擬貸款，而於同年月三十一日中午十二時許，撥
    打上開不實貸款廣告上之電話與「阿華」聯絡，「阿華」即
    自稱係「王專員」，而向丙○○諉稱：必須先去臺中商業銀
    行開戶，並辦理語音轉帳云云，丙○○信以為真，遂於同日
    前往臺中商業銀行芬園分行開設活期存款帳戶，並辦理電話
    語音系統，惟因丙○○並未設定約定轉帳帳戶，「阿華」遂
    於同年四月三日，提供如附表編號二所示之帳號予丙○○，
    要求丙○○將之列為約定轉帳帳戶，丙○○不疑有他，乃依
    「阿華」之指示，於同日至臺中商業銀行芬園分行，將如附
    表編號二所示帳戶，列為約定轉入帳戶後，再將其存款帳戶
    之帳號及電話語音密碼告知「阿華」，「阿華」隨即於同日
    ，接續三次，利用丙○○上開帳戶之電話語音轉帳密碼，自
    行將丙○○設於臺中商業銀行芬園分行帳戶內之存款十二萬
    四千元、九百元、十五元，共計十二萬四千九百一十五元（
    計入每筆轉帳十七元之手續費後，則為十二萬四千九百六十
    六元）轉帳至黃志明所開設如附表編號二所示帳戶內，而以
    此不正方法，由銀行電話語音轉帳終端機之自動付款設備取
    得丙○○之財物。嗣丁○○、丙○○察覺帳戶內存款短少，
    始知受騙，因而報警處理。
  (二)乙○○另於同年四月十七日，在同上地點，再將黃志明所開
    設，甫於當日辦妥語音轉帳系統之如附表編號三所示帳戶，
    以三千元之代價，出賣予不詳姓名年籍，綽號「阿華」之成
    年男子使用，並交付上開帳戶之存摺、印章、金融卡，且告
    知「阿華」金融卡密碼，而容任「阿華」使用如附表編號三
    所示之帳戶遂行詐欺取財犯罪。嗣「阿華」即基於意圖為自
    己不法所有之詐欺取財犯意，於九十五年五月八日上午八時
    許，自稱係「香港迪士尼集團公司之楊經理」，撥打電話給
    甲○佯稱：香港迪士尼集團公司曾於九十五年五月一日在有
    線電視某頻道，播出抽獎節目，甲○抽中四十萬元獎金，但
    須先加入會員始能領獎，而加入會員要繳交保證金云云，致
    甲○信以為真，而陷於錯誤，分別於九十五年五月八日上午
    十一時二十分、同日下午二時二十九分匯款五萬六千元、六
    萬元，共計十一萬六千元，至附表編號三所示之帳戶內。嗣
    「阿華」又以賽馬中獎為由，要求甲○再度匯款，甲○始察
    覺有異，方知受騙，即報警處理。
二、案經臺灣臺中地方法院檢察署檢察官自動檢舉偵查後聲請簡
    易判決處刑。
    理  由
壹、程序部分：
    按被告以外之人於審判外之陳述，雖不符前四條之規定，而
    經當事人於審判程序同意作為證據，法院審酌該言詞陳述或
    書面陳述作成時之情況，認為適當者，亦得為證據。當事人
    、代理人或辯護人於法院調查證據時，知有第一百五十九條
    第一項不得為證據之情形，而未於言詞辯論終結前聲明異議
    者，視為有前項之同意，刑事訴訟法第一百五十九條之五定
    有明文。經查，被害人丁○○、丙○○、甲○於警詢中之陳
    述、證人黃志明於警詢及偵查中之陳述，對被告而言，其性
    質雖均屬傳聞證據，然其等警詢、偵訊筆錄之內容，業經本
    院審理時予以提示並告以要旨，且經檢察官及被告表示意見
    ，當事人已知上述筆錄乃傳聞證據，且均未於言詞辯論終結
    前對該等筆錄內容異議，依前揭規定，擬制同意作為證據，
    本院審酌上開筆錄作成時，並無不當取供之情形，認為以之
    作為本案之證據亦屬適當，是被害人丁○○、丙○○、甲○
    於警詢中之陳述、證人黃志明於警詢及偵查中之陳述，自均
    具有證據能力，合先敘明。
貳、認定犯罪事實所憑之證據及論罪科刑：
一、訊據被告對於上揭犯罪事實坦承不諱，核與證人黃志明於警
    詢及偵查中證述：如附表所示之存摺均係伊所開設所有，因
    為缺錢，故約於九十五年三月左右，在臺中市○○路與精武
    路口，分二次將上開帳戶交給被告，每本代價三千元，其中
    一本帳戶是在九十五年四月十七日辦理語音轉帳後，立刻賣
    出等語相符（見臺中縣警察局霧峰分局霧警偵字第○九五○○○九六二五號刑案偵查卷宗【以下簡稱警卷】第六頁、臺
    灣臺中地方法院檢察署九十五年度偵字第一四六六七號偵查
    卷宗【以下簡稱偵卷】第四八、五三、五四頁），並經證人
    即被害人丁○○於警詢時、丙○○於警詢及本院準備程序時
    分別證述其因欲辦理貸款，遭不詳姓名人士以如犯罪事實欄
    一、(一)所示方式詐騙，而告知電話語音密碼後，該不詳姓名
    人士即利用電話語音轉帳系統，將其存款轉出等情（見警卷
    第九頁、原審卷第一六、二六頁、本院卷第六六頁）；證人
    甲○於警詢時證稱因受不詳姓名人士以中獎為由詐騙，而自
    行匯款至證人黃志明如附表編號三所示之帳戶等情，均甚詳
    細（見本院卷第四二至四七頁）；並有如附表編號一所示帳
    戶之存款業務往來申請約定書、交易明細、如附表編號二所
    示帳戶之新開戶建檔登錄單、存款印鑑卡、分戶交易明細表
    、如附表編號三所示帳戶之郵政存簿儲金立帳申請書、郵政
    儲金儲戶申請變更帳戶事項申請書、印鑑卡、客戶歷史交易
    清單、證人丁○○設於臺中商業銀行豐原分行帳戶之存摺封
    面及內頁影本、證人丙○○設於臺中商業銀行芬園分行帳戶
    之存摺封面及內頁影本、交易明細、電話銀行服務異動各一
    份、證人甲○所提出之郵政國內匯款單二紙（見原審卷第一
    八、一九、二一至二四頁、二八頁背面、二九頁、本院卷第
    二八、三三、三四、五○至五二頁）附卷可稽，足認被告自
    白與事實相符，堪以採信。查任何人均可辦理金融機構帳戶
    存摺使用，是如無正當理由，實無借用他人存摺使用之理，
    而金融機構帳戶存摺亦事關個人財產權益之保障，其專有性
    甚高，除非本人或與本人具親密關係者，難認有何理由可自
    由流通使用該存摺。又一般人均有妥為保管及防止他人任意
    使用之認識，縱特殊情況偶需交付他人使用，亦必深入瞭解
    用途及合理性，始予提供，且該等專有物品如落入不明人士
    手中，而未加以闡明正常用途，極易被利用為與財產有關之
    犯罪工具，此為吾人依一般生活認知所易於體察之常識，而
    有犯罪意圖者，非有正當理由，竟徵求他人提供帳戶，客觀
    上可預見其目的，係供為某筆資金之存入，嗣再行領出之用
    ，且該筆資金之存入及提領過程係有意隱瞞其流程及行為人
    身分曝光之用意，一般人本於一般認知能力均易於瞭解，尤
    其邇來因詐欺取財集團猖獗，報章媒體屢屢報導其均以蒐購
    人頭帳戶作為其詐欺取財供匯款之工具，政府並因而於電子
    或平面媒體廣為宣導防止民眾受騙，被告為智慮成熟之成年
    人，是其應可預見將證人黃志明如附表所示之金融機構帳戶
    之存摺、印章、提款卡及其密碼提供他人使用，將幫助他人
    實施詐欺取財犯罪，但仍代證人黃志明將如附表所示之金融
    機構帳戶存摺、印章、提款卡及其密碼，以每本三千元之代
    價，出賣予綽號「阿華」之成年男子，顯具縱有人以上開金
    融機構帳戶實施詐欺取財或以不正方法利用自動付款設備詐
    欺取財之犯罪，亦不違背其本意之幫助意思至明。又被告於
    本院準備程序及證人黃志明於偵查中均陳述如附表所示三個
    帳戶是分二次賣出，其中一次賣一個，另外一次賣二個等情
    （見本院卷第六五頁、偵卷第五三頁）；證人黃志明並於偵
    查中證述有一個帳戶是在九十五年四月十七日辦理語音轉帳
    後馬上賣出等語（見偵卷第四八頁）；而依照如附表所示三
    個帳戶之開戶時間，及證人丁○○等人遭詐騙之時間觀之，
    如附表編號一、二所示帳戶均係於九十五年三月十四日開戶
    ，且遭「阿華」將存款匯入上開二帳戶之證人丁○○、丙○○，被詐騙時間均在九十五年三月間，是該二帳戶之存摺等
    物出賣之時間，即應在九十五年三月十四日開戶後至證人丁○○、丙○○遭匯出存款之前某日，而均不可能係在九十五
    年四月十七日；另觀諸如附表編號三所示帳戶之客戶歷史交
    易清單（見原審卷第二四頁），該帳戶於九十五年四月十七
    日曾有辦理語音系統之紀錄；準此，被告及證人黃志明所述
    同時出賣之二帳戶，應即係如附表編號一、二所示帳戶，而
    如附表編號三所示帳戶之出賣時間，應在九十五年四月十五
    日，堪以認定。從而，本件事證明確，被告犯行堪以認定，
    應予依法論科。
二、按被告行為後，九十四年二月二日修正公布之刑法，業於九
    十五年七月一日施行，新刑法第二條第一項之規定，係規範
    行為後法律變更所生新舊法律比較適用之準據法，於新刑法
    施行後，應適用新刑法第二條第一項之規定，為「從舊從輕
    」之比較。另於比較時應就罪刑有關之共犯、未遂犯、想像
    競合犯、牽連犯、連續犯、結合犯，以及累犯加重、自首減
    輕暨其他法定加減原因（如身分加減）與加減比例等一切情
    形，本於統一性及整體性原則，綜其全部罪刑之結果而為比
    較（最高法院九十五年五月二十三日刑事庭第八次會議決議
    參照）。本案涉及法律變更之部分如下：
  (一)查刑法第三百三十九條第一項之詐欺取財罪，其法定罰金刑
    部分為得併科銀元一千元以下罰金；同法第三百三十九條之
    二第一項以不正方法利用自動付款設備詐欺取財罪，其法定
    罰金刑部分則得科銀元一萬元以下罰金。然被告行為後，於
    九十五年六月十四日增訂之刑法施行法第一條之一規定：「
    中華民國九十四年一月七日刑法修正施行後，刑法分則編所
    定罰金之貨幣單位為新臺幣。九十四年一月七日刑法修正時
    ，刑法分則編未修正之條文定有罰金者，自九十四年一月七
    日刑法修正施行後，就其所定數額提高為三十倍。但七十二
    年六月二十六日至九十四年一月七日新增或修正之條文，就
    其所定數額提高為三倍。」，且九十四年二月二日修正公布
    ，九十五年七月一日施行之刑法第三十三條第五款修正為：
    「主刑之種類如下：˙˙˙五、罰金：新臺幣一千元以上，
    以百元計算之。」，是依修正後之法律，刑法第三百三十九
    條第一項詐欺取財罪所得科處之罰金刑最高為新臺幣三萬元
    、最低為新臺幣一千元；同法第三百三十九條之二第一項以
    不正方法利用自動付款設備詐欺取財罪所得科處之罰金刑最
    高為新臺幣三萬元、最低為新臺幣一千元；另依被告行為時
    適用之罰金罰鍰提高標準條例第一條前段規定：「依法律應
    處罰金、罰鍰者，就其原定數額得提高為二倍至十倍。但法
    律已依一定比率規定罰金或罰鍰之數額或倍數者，依其規定
    。」、現行法規所定貨幣單位折算新臺幣條例第二條規定：
    「現行法規所定金額之貨幣單位為圓、銀元或元者，以新臺
    幣之三倍折算之。」，及修正前刑法第三十三條第五款規定
    ：「主刑之種類如下：˙˙˙五、罰金：一元以上。」，是
    依行為時之法律，刑法第三百三十九條第一項詐欺取財罪所
    得科處之罰金刑最高為新臺幣三萬元、最低為新臺幣三十元
    ；刑法第三百三十九條之二第一項以不正方法利用自動付款
    設備詐欺取財罪所得科處之罰金刑最高為新臺幣三萬元、最
    低為新臺幣三元。因此，比較上述修正前、後之刑罰法律，
    自以被告行為時之舊法即依修正前刑法第三十三條第五款，
    並配合罰金罰鍰提高標準條例第一條前段為法條適用之依據
    ，較有利於被告，自應適用被告行為時之法律，即修正前刑
    法之相關規定，予以論處。
  (二)修正後刑法第五十一條第五款規定：「宣告多數有期徒刑者
    ，於各刑中之最長期以上，各刑合併之刑期以下，定其刑期
    。但不得逾三十年。」，與被告行為時之修正前刑法第五十
    一條第五款規定：「宣告多數有期徒刑者，於各刑中之最長
    期以上，各刑合併之刑期以下，定其刑期。但不得逾二十年
    。」之規定相較，自以舊法規定之定應執行刑之上限二十年
    對行為人較為有利，此為影響行為人刑罰之法律效果，是被
    告行為後法律已有所變更，經比較新舊刑法第五十一條第五
    款之規定，應以修正前之規定對被告為有利。
  (三)綜合上述各條文修正前、後之比較，揆諸前揭最高法院決議
    及修正後刑法第二條第一項規定之「從舊、從輕」原則，自
    應適用被告行為時之法律，即修正前刑法之相關規定，對被
    告最為有利。
三、查向被告收受如附表所示三個帳戶存摺等物之「阿華」，就
    如犯罪事實欄一、(一)、(二)所載之犯行，分係犯刑法第三百三
    十九條之二第一項以不正方法利用自動付款設備詐欺取財罪
    及同法第三百三十九條第一項之詐欺取財罪。被告將如附表
    所示之金融機構帳戶提供予「阿華」作為上開犯行之指定匯
    款或語音轉帳匯入帳戶，乃係基於幫助該成年人士詐欺取財
    、以不正方法利用自動付款設備詐欺取財之不確定故意，而
    被告提供如附表所示之金融機構帳戶之行為，要屬詐欺取財
    構成要件以外之行為，則被告應屬以幫助之意思，參與詐欺
    取財構成要件以外之行為，核其所為，係犯刑法第三十條第
    一項、第三百三十九條第一項之幫助詐欺取財罪、同法第三
    十條第一項、第三百三十九條之二第一項之幫助以不正方法
    利用自動付款設備詐欺取財罪，並均依刑法第三十條第二項
    之規定，按正犯之規定減輕其刑（被告行為後，刑法第三十
    條雖經修正，然觀諸修正前後幫助犯之規定，僅有文字之修
    正，無關成立幫助犯內容之實質之變更，不屬法律之變更，
    依最高法院九十五年第二十一次刑事庭會議決議意旨，應逕
    適用修正後之刑法規定，附此敘明）。就犯罪事實欄一、(一)
    部分，檢察官於聲請簡易判決處刑書上所載起訴法條為刑法
    第三百三十九條第一項之詐欺取財罪，容有未洽，惟此業經
    蒞庭檢察官變更起訴法條如上，基於檢察一體之原則，本院
    毋庸再變更起訴之法條，附此敘明。被告以一行為同時交付
    如附表編號一、二所示帳戶之存摺等物予「阿華」，幫助「
    阿華」對證人丁○○、丙○○犯以不正方法利用自動付款設
    備詐欺取財罪，其以一行為觸犯數個相同之罪名，構成同種
    想像競合犯，依刑法第五十五條之規定，應從其中情節較重
    之幫助「阿華」對證人丁○○以不正方法利用自動付款設備
    詐欺取財一罪處斷（修正後刑法第五十五條關於想像競合犯
    之規定，固增加但書：「但不得科以較輕罪名所定最輕本刑
    以下之刑」之規定，惟此係屬科刑之限制，為法理之明文化
    ，非屬法律之變更，毋庸比較新舊法，附此敘明）。被告所
    犯上開二罪，犯意各別，行為互殊，應予分論併罰。
四、原審認被告罪證明確，予以論罪科刑，固非無見。惟查(一)原
    審漏未審酌就證人丁○○、丙○○部分，均係綽號「阿華」
    自行利用電話語音系統，分別將其二人之存款轉至如附表編
    號一、二所示之帳戶中，而非由證人丁○○、丙○○自行將
    存款匯至上開帳戶內，故認被告所犯係幫助詐欺取財罪，並
    因而認上開犯行與如犯罪事實欄一、(二)所載之犯行，係基於
    詐欺取財之概括犯意為之，應論以連續犯，尚有未洽；(二)如
    附表編號三所載之帳戶，係在證人黃志明於九十五年四月十
    七日辦理語音系統後始出賣，原審誤認係在同年三月間出賣
    ，亦有瑕疵；(三)被告行為後，為紀念解除戒嚴二十週年，予
    罪犯更新向善之機，而制定「中華民國九十六年罪犯減刑條
    例」，經總統於九十六年七月四日公布，並於同月十六日施
    行；本件被告犯罪時間在九十六年四月二十四日以前，所犯
    合於減刑條件，原審未及適用該條例對被告減刑，亦有未洽
    。檢察官提起上訴，指原審量刑過輕，為有理由，自應由本
    院予以撤銷改判。爰審酌被告明知目前社會上詐騙集團犯案
    猖獗，時有利用人頭帳戶詐欺取財之情事，竟仍率爾代為將
    證人黃志明所開設之金融機構帳戶供他人使用，使犯罪難以
    查緝，等同助長犯罪，對社會秩序危害非輕，且迄未能賠償
    證人丁○○、丙○○、甲○所受損害，惟念被告於犯罪後始
    終坦承犯行，且其並未實際參與詐欺取財之犯罪，可責難性
    較小等一切情狀，分別量處有期徒刑四月及三月。又被告行
    為時之刑法第四十一條第一項前段規定：「犯最重本刑為五
    年以下有期徒刑以下之刑之罪，而受六個月以下有期徒刑或
    拘役之宣告，因身體、教育、職業、家庭之關係或其他正當
    事由，執行顯有困難者，得以一元以上三元以下折算一日，
    易科罰金。」；又被告行為時之易科罰金折算標準，修正前
    罰金罰鍰提高標準條例第二條前段（業於九十四年五月十七
    日刪除）規定，就其原定數額提高為一百倍折算一日，則本
    件被告行為時之易科罰金折算標準，應以銀元三百元折算一
    日，經折算為新臺幣後，應以新臺幣九百元折算為一日。惟
    九十五年七月一日施行之刑法第四十一條第一項前段則規定
    ：「犯最重本刑為五年以下有期徒刑以下之刑之罪，而受六
    個月以下有期徒刑或拘役之宣告者，得以新臺幣一千元、二
    千元或三千元折算一日，易科罰金。」，比較修正前後之易
    科罰金折算標準，以九十五年七月一日修正公布施行前之規
    定，較有利於被告，爰依修正前刑法第四十一條第一項前段
    之規定，諭知易科罰金之折算標準，以示懲儆。又被告本件
    犯罪時間，係在九十六年四月二十四日以前，所犯為刑法第
    三十條第一項、第三百三十九條第一項之幫助詐欺取財罪、
    同法第三十條第一項、第三百三十九條之二第一項之以不正
    方法利用自動付款設備詐欺取財罪，且宣告刑均在有期徒刑
    一年六月以下，合於中華民國九十六年罪犯減刑條例第二條
    第一項第三款之減刑條件，應依法各減其宣告刑二分之一，
    並就減得之刑定應執行刑，及諭知易科罰金之折算標準。
據上論斷，應依刑事訴訟法第四百五十五條之一第一項、第三項
、第三百六十九條第一項前段、第三百六十四條、第二百九十九
條第一項前段，刑法第二條第一項前段、第三十條第一項、第二
項、第三百三十九條第一項、第三百三十九條之二第一項、第五
十五條、修正前刑法第四十一條第一項前段、第五十一條第五款
，罰金罰鍰提高標準條例第一條前段、修正前罰金罰鍰提高標準
條例第二條，現行法規所定貨幣單位折算新臺幣條例第二條，中
華民國九十六年罪犯減刑條例第二條第一項第三款、第七條、第
九條、第十條第一項，判決如主文。
本案經檢察官戊○○到庭執行職務
中　　華　　民　　國　　96　　年　　10　　月　　26　　日
                  刑事第一庭  審判長法  官  唐光義
                                    法  官  朱光國
                                    法  官  郭妙俐
附表：
┌──┬────────────┬─────────┬──────────┐
│編號│    金  融  機  構      │    帳     號     │   備    註         │
├──┼────────────┼─────────┼──────────┤
│ 一 │臺中商業銀行內新分行    │ 000000000000     │95年3月14日開戶     │
├──┼────────────┼─────────┼──────────┤
│ 二 │合作金庫商業銀行進化分行│ 0000000000000000 │95年3月14日開戶     │
├──┼────────────┼─────────┼──────────┤
│ 三 │大里草湖郵局            │ 00000000000000   │84年1月11日開戶     │
│    │                        │                  │95年4月17日辦理語音 │
│    │                        │                  │系統                │
└──┴────────────┴─────────┴──────────┘
上正本證明與原本無異。
本件不得上訴。
                                　　書記官  陳玉芬
中　　華　　民　　國　　96　　年　　10　　月　　26　　日
附錄本案論罪科刑法條全文：
刑法第三百三十九條
意圖為自己或第三人不法之所有，以詐術使人將本人或第三人之
物交付者，處五年以下有期徒刑、拘役或科或併科1千元以下罰
金。
以前項方法得財產上不法之利益或使第三人得之者，亦同。
前二項之未遂犯罰之。
第三百三十九條之二
意圖為自己或第三人不法之所有，以不正方法由自動付款設備取
得他人之物者，處三年以下有期徒刑、拘役或一萬元以下罰金。
以前項方法得財產上不法之利益或使第三人得之者，亦同。
